【裁判字號】    97,交聲,702
【裁判日期】    970829
【裁判案由】    聲明異議
【裁判全文】
臺灣臺南地方法院交通事件裁定         97年度交聲字第702號
移送機關    交通部公路總局嘉義區監理所臺南監理站
異議人即
受處分人    甲○○
                      1號
上列受處分人因違反道路交通管理處罰條例案件，對於交通部公
路總局嘉義區監理所台南監理站民國97年6月20日所為之裁決處
分（處分案號：嘉監南字第裁74-BB0000000號），聲明異議，本
院裁定如下：
    主  文
異議駁回。
    理  由
一、原處分意旨略以：異議人即受處分人甲○○（下稱異議人）
    於民國（下同）97年4月20日15時15分許，駕駛車牌號碼572
    8-SR號自用一般小客貨車，行經高雄市○○路、鳳楠路口，
    因在多車道右轉彎，不先駛入外側車道，遭高雄市政府警察
    局交通警察大隊員警製單舉發，嗣經交通部公路總局嘉義區
    監理所臺南監理站（下稱移送機關）查證結果，復認異議人
    之前述違規事實明確，乃依道路交通管理處罰條例第48條第
    1項第4款及第63條第1項第1款（原裁決書漏載第1款）等規
    定，裁處異議人罰鍰新臺幣（下同）600元，並記違規點數1
    點等語。
二、本件聲明異議意旨略以：法規之規定與號誌之設置有矛盾之
    處，內線道的分隔島設立可右轉的紅色指示燈，為何稱不能
    右轉呢？且無提示牌設立在指示燈旁，很明顯的政府的告示
    不堪明確，依交通法的大原則，已屬於不明顯告知，為此，
    聲明異議等語。
三、按汽車駕駛人轉彎時，有在多車道右轉彎，不先駛入外側車
    道，或多車道左轉彎，不先駛入內側車道者，處新臺幣六百
    元以上一千八百元以下罰鍰，並記違規點數1點；道路交通
    管理處罰條例第48條第1項第4款及第63條第1項第1款分別定
    有明文。
四、經查：
  (一)異議人遭警舉發，於97年4月20日15時15分許，駕駛車牌號
    碼5728-SR號自用一般小客貨車，行經高雄市○○路、鳳楠
    路口，在多車道右轉彎，不先駛入外側車道，有高雄市政府
    警察局97年5月6日高市警交相字第BB0000000號舉發違反道
    路交通管理事件通知單1份及違規採證照片2幀附卷可稽，而
    異議人對於其所有上開自用小客車曾在上開地點有右轉彎之
    事實亦不否認，顯見異議人駕駛該輛自用小客車有於前開時
    、地違規右轉之事實，應可認定。
  (二)異議人雖辯稱上開路段設有可右轉的紅色指示燈，為何舉發
    機關稱右轉彎係違規行為，二者顯有矛盾云云，然由高雄市
    政府警察局交通大隊97年7月25日高市警交三字第097001928
    6號檢送之舉發照片觀之，上開路段之交通號誌，設有於紅
    燈亮起，並有右向箭頭綠燈一併亮起之交通號誌，因此，異
    議人稱於紅燈時，可右轉彎一節，固屬無誤，然由上開照片
    及上開函文稱：「該地設置右轉專用車道，並未設置左轉專
    用車道；路面上並繪有指示線，用以指示車輛行駛方向。」
    等語觀之，異議人駕車右轉彎時，係由中快車道為之，而非
    由右轉彎專用車道為之，因此，舉發機關舉發異議人有多車
    道右轉彎，不先駛入外側車道之違規行為，並無違誤，基此
    ，異議人前開所辯，經核尚非可採。
五、異議人於前揭時、地有駕車在多車道右轉彎，不先駛入外側
    車道之違規事實，應堪認定。則移送機關據以援引道路交通
    管理處罰條例第48條第1項第4款及第63條第1項第1款等規定
    ，裁處異議人罰鍰新台幣600元，並記違規點數1點，核無違
    誤或不當；從而，本件異議為無理由，應予駁回。
六、據上論斷，應依道路交通管理處罰條例第87條第2項、道路
    交通案件處理辦法第19條，裁定如主文。
中    華    民    國    97    年    8     月    29    日
                     交通法庭   法  官   陳淑勤
以上正本證明與原本無異。
如不服本裁定，應於送達後5日內，向本院提出抗告狀。
                                書記官   謝國欽
中    華    民    國    97    年    8     月    29    日


司法院資訊處製作；財團法人民間司法改革基金會備份。
